lexd/lexicons/pron.lexd
LEXICON LexiconPron
wā                       # адъективно в знач. указ. мест.: те; в ослабленном указательном значении в роли определенного артикля (всегда без частицы ик-); прямая форма указ. мест. дальн. ст. мн. ч.; употребляется субстантивно в знач. личн. мест.: они, те
wāδен                    # адъективно в знач. указ. мест.: те; в ослабленном указательном значении в роли определенного артикля (всегда без частицы ик-); прямая форма указ. мест. дальн. ст. мн. ч.; употребляется субстантивно в знач. личн. мест.: они, те
wаманд                   # принадл. форма к местоимению yu тот, он (указательн. местоимение для отдаленных или отсутствующих предметов); принадл. форма к местоимению yu тот, он (указательн. местоимение для отдаленных или отсутствующих предметов)
wамард                   # дат. форма к местоимению yu тот, он (указательн. местоимение для отдаленных или отсутствующих предметов)
wе                       # адъективно: в ослабленном указательном значении в роли определенного артикля (всегда без частицы ик-); адъективно: в собственно указательном значении: тех, тем, теми, (у) тех и т. п.; в знач. притяж. мест.: их; косв. форма мн. ч. указ. мест. дальн. ст. к прямой форме wāδ (см.); употребляется субстантивно в знач. личн. мест.: их, им, ими, (у) них и т. п.; вторичн. мн. wевен; формы вторичн. множественного имеют значения: таких, такого рода, тех и прочих, подобных, остальных и т. п.
wевен                    # адъективно: в ослабленном указательном значении в роли определенного артикля (всегда без частицы ик-); адъективно: в собственно указательном значении: тех, тем, теми, (у) тех и т. п.; в знач. притяж. мест.: их; косв. форма мн. ч. указ. мест. дальн. ст. к прямой форме wāδ (см.); употребляется субстантивно в знач. личн. мест.: их, им, ими, (у) них и т. п.; вторичн. мн. wевен; формы вторичн. множественного имеют значения: таких, такого рода, тех и прочих, подобных, остальных и т. п.
wеф                      # адъективно: в ослабленном указательном значении в роли определенного артикля (всегда без частицы ик-); адъективно: в собственно указательном значении: тех, тем, теми, (у) тех и т. п.; в знач. притяж. мест.: их; косв. форма мн. ч. указ. мест. дальн. ст. к прямой форме wāδ (см.); употребляется субстантивно в знач. личн. мест.: их, им, ими, (у) них и т. п.; вторичн. мн. wевен; формы вторичн. множественного имеют значения: таких, такого рода, тех и прочих, подобных, остальных и т. п.
wим                      # в знач. мест.: ее(его); в ослабленном указательном значении в роли определенного артикля (всегда без частицы ик-); в собственно указательном значении: ту (тот, то); косв. форма указ. мест. ж. р. дальн. ст. к прямой форме йā употребляется в знач. личн. мест.: ее (его), у нее (него) и т. п.
wинд                     # принадл. форма к местоимению yu тот, он (указательн. местоимение для отдаленных или отсутствующих предметов); принадл. форма к местоимению yu тот, он (указательн. местоимение для отдаленных или отсутствующих предметов)
wирд                     # дат. форма к местоимению yu тот, он (указательн. местоимение для отдаленных или отсутствующих предметов)
wузик                    # я
а-рāнг-ца                # что-то
а-рāнғāҷ                 # какой (бы) ни
а-рāнғāҷ-аθ              # какой (бы) ни
а-ранг-ца                # что-то
а-ранғāҷ                 # какой (бы) ни
а-ранғāҷ-аθ              # какой (бы) ни
а-редри                  # при субстантивации имеет значение адресата действия: тем, тому, что там (внизу, внутри)
а-редрид                 # при субстантивации имеет значение адресата действия: тем, тому, что там (внизу, внутри)
азор-тао                 # всякое, разное; все
азор-таҳо                # всякое, разное; все
акдигар                  # друг друга; друг другу; взаимно
амдигар                  # взаимно, друг с другом; друг друга; один другого; друг другу
ар                       # каждый, всякий; еже-, каждо-; определит.: каждый; всякий, любой, весь
ар-гу̊н                  # как только, коль скоро
ар-рāнг                  # всякого рода, всевозможный, какой бы ни...
ар-рāнг-ца               # что-то
ар-рāнғāҷ                # какой (бы) ни
ар-рāнғāҷ-аθ             # какой (бы) ни
ар-ранг-ца               # что-то
ар-ранғāҷ                # какой (бы) ни
ар-ранғāҷ-аθ             # какой (бы) ни
ар-тāм                   # каждый (кто), всякий; любой (человек)
ар-тāн                   # всякий, каждый, кто бы ни...; каждый (кто), всякий; любой (человек)
ар-цу̊н                  # все (что имеется)
ар-цу̊нд                 # все (что имеется)
ар-чê                    # косв. к ар-чāй, употр. в различных косвенных позициях
ар-чāй                   # всякий, каждый, кто бы ни...; каждый (кто); всякий, любой, кто бы ни... (о человеке)
ар-чи                    # косв. к ар-чāй, употр. в различных косвенных позициях
ар-чиду̊м                # какой бы ни...; любой; каждый, какой бы ни
ар-чӣ                    # косв. к ар-чāй, употр. в различных косвенных позициях
ар-чӣз                   # кое-что, кое-какой (из вещей); все, что бы ни
ар-чӣзин                 # какой угодно, из чего бы то ни было (сделанный); какой угодно; (сделанный) из чего угодно, из чего бы то ни было
арамард                  # при субстантивации имеет значение адресата действия: тем, тому, что там (внизу, внутри)
арамирд                  # при субстантивации имеет значение адресата действия: тем, тому, что там (внизу, внутри)
аргиз                    # (с последующим отрицанием) никогда
аред                     # здесь, сюда; там (внизу), туда (вниз) (о предметах среднего удаления)
аредард                  # при субстантивации имеет значение адресата действия: тем, тому, что там (внизу, внутри)
аредирд                  # при субстантивации имеет значение адресата действия: тем, тому, что там (внизу, внутри)
аредра                   # при субстантивации имеет значение адресата действия: тем, тому, что там (внизу, внутри)
ару̊д                    # здесь (внизу), сюда (вниз)
арумард                  # при субстантивации имеет значение адресата действия: тем, тому, что там (внизу, внутри)
ач                       # местоимение в вопросительных предложениях: разве; все же, все-таки; хоть; сколько-нибудь, несколько, кое-что
ача                      # местоимение (с последующим отрицанием): вовсе, совсем; никак, никогда, ничто, ничего
ачаθ                     # местоимение (с последующим отрицанием): вовсе, совсем; никак, никогда, ничто, ничего
ачча                     # местоимение (с последующим отрицанием): вовсе, совсем; никак, никогда, ничто, ничего
аччаθ                    # местоимение (с последующим отрицанием): вовсе, совсем; никак, никогда, ничто, ничего
бêмадуни                 # такой-то, поименованный (употребляется после предшествующего фалу̊ни)
бāзе                     # некоторые, кое-какие
бāзи                     # некоторые, кое-какие; некоторые, несколько
бемаду̊ни                # такой-то, поименованный (употребляется после предшествующего фалу̊ни)
дā                       # адъективно в значении указательного местоимения: те; адъективно в ослабленном указательном значении в роли определенного артикля (всегда без частицы ик-); субстантивно в значении личного местоимения: они, те, эти; они; эти; те
дāδ                      # адъективно в значении указательного местоимения: те; адъективно в ослабленном указательном значении в роли определенного артикля (всегда без частицы ик-); они, эти, те (мн. к местоимению yid); субстантивно в значении личного местоимения: они, те, эти; они; эти; те; этот, тот, он; эта, та, она (указательн. местоимение для предметов среднего удаления)
дам                      # в знач. личн. мест.: ее (его), (у) нее (него) и т. п.; в знач. притяж. мест.: ее (его); в ослабленном указательном значении в роли определенного артикля (всегда без частицы ик-); в собственно указательном значении: ту (тот, то); (у) той (того) и т. п.; косв. форма указ. – личн. мест. ж. р. средн. ст. удаления к прямой форме йид (см. йид); косвенная форма к местоимению yid этот, тот, он; эта, та, она (указательн. местоимение для предметов среднего удаления)
даманд                   # принадл. форма к местоимению yid этот, тот, он; эта, та, она (указательн. местоимение для предметов среднего удаления); принадл. форма к местоимению yid этот, тот, он; эта, та, она (указательн. местоимение для предметов среднего удаления)
дамард                   # дат. форма к местоимению yid этот, тот, он; эта, та, она (указательн. местоимение для предметов среднего удаления); дат. форма к местоимению yid этот, тот, он; эта, та, она (указательн. местоимение для предметов среднего удаления)
дев                      # адъективно: в ослабленном указательном значении в роли определенного артикля (всегда без частицы ик-); адъективно: в собственно указательном значении: тех, тем, теми, (у) тех и т. п.; вторичное мн. девен; формы вторичного множественного имеют значения: таких, такого рода, тех и прочих, подобных, остальных и т. п.; косв. форма указательно-личного местоимения мн. ч. средн. ст. удаления к прямой форме дāδ, употребляется 1. субстантивно: в значении личного местоимения: их, им, ими, (у) них и т. п.; косвенная форма к местоимению yid этот, тот, он; эта, та, она (указательн. местоимение для предметов среднего удаления); субстантивно в значении притяжательного местоимения: их
девен                    # адъективно: в ослабленном указательном значении в роли определенного артикля (всегда без частицы ик-); адъективно: в собственно указательном значении: тех, тем, теми, (у) тех и т. п.; вторичное мн. девен; формы вторичного множественного имеют значения: таких, такого рода, тех и прочих, подобных, остальных и т. п.; косв. форма указательно-личного местоимения мн. ч. средн. ст. удаления к прямой форме дāδ, употребляется 1. субстантивно: в значении личного местоимения: их, им, ими, (у) них и т. п.; субстантивно в значении притяжательного местоимения: их
деф                      # адъективно: в ослабленном указательном значении в роли определенного артикля (всегда без частицы ик-); адъективно: в собственно указательном значении: тех, тем, теми, (у) тех и т. п.; вторичное мн. девен; формы вторичного множественного имеют значения: таких, такого рода, тех и прочих, подобных, остальных и т. п.; косв. форма указательно-личного местоимения мн. ч. средн. ст. удаления к прямой форме дāδ, употребляется 1. субстантивно: в значении личного местоимения: их, им, ими, (у) них и т. п.; субстантивно в значении притяжательного местоимения: их
дефен                    # адъективно: в ослабленном указательном значении в роли определенного артикля (всегда без частицы ик-); адъективно: в собственно указательном значении: тех, тем, теми, (у) тех и т. п.; вторичное мн. девен; формы вторичного множественного имеют значения: таких, такого рода, тех и прочих, подобных, остальных и т. п.; косв. форма указательно-личного местоимения мн. ч. средн. ст. удаления к прямой форме дāδ, употребляется 1. субстантивно: в значении личного местоимения: их, им, ими, (у) них и т. п.; субстантивно в значении притяжательного местоимения: их
ди                       # косв. форма указательно-личного местоимения м. р. средн. ст. удаления к прямой форме йид, употребляется адъективно в собственно указательном значении: (э)того (эту, ту); косв. форма указательно-личного местоимения м. р. средн. ст. удаления к прямой форме йид, употребляется субстантивно в значении личного местоимения: его (ее); также в значении (э)того, (э)то; косв. форма указательно-личного местоимения м. р. средн. ст. удаления к прямой форме йид, употребляется субстантивно в значении притяжательного местоимения: его; (ее); косвенная форма к местоимению yid этот, тот, он; эта, та, она (указательн. местоимение для предметов среднего удаления)
дигар-га                 # другой, другие
дигар-гад                # другой, другие
дигар-ги                 # другой, другие
дигар-гид                # другой, другие
